Minutes et répertoires du notaire Louis RICHARD, 2 février 1693 - 11 septembre 1719 (étude XXVI)
Archives nationales
- Minutes de Louis RICHARD, 1693 - 1720; MC/ET/XXVI/174 - MC/ET/XXVI/322
  - Minutes concernant l'administration du marquis d'Antin, directeur général des bâtiments du roi, arts et manufactures de France. 1712 - 1714, MC/ET/XXVI/320
    - tapissier (apprentissage à la Savonnerie) § Contrat pour 6 ans, en conséquence de la nomination du duc d'Autin, entre Adrien Cottin, cabaretier à Pantin, et Bertrand François Dupont, tapissier à la Savonnerie, au profit de Louis Cottin, âgé de 15 ans, fils d'Adrien. Logé, nourri, blanchi. Moyennant 250 livres payables des deniers du roi., 14 mai 1713; MC/ET/XXVI/320
    - Dupont (Bertrand François) tapissier à la Savonnerie § apprentissage, 14 mai 1713; MC/ET/XXVI/320
    - Jans (Jean) tapissier hautelicier aux Gobelins § apprentissage, 7 août 1713; MC/ET/XXVI/320
    - tapissier (apprentissage aux Gobelins) § Contrat pour 6 ans, en conséquence de la nomination du duc d'Antin, entre Honoré Mechart, compagnon au magasin des poudres à Essonne, et Jean Jans, tapissier hautelicier aux Gobelins, au profit de Simon Méchart, âgé de 11 ans, fils d'Honoré. Logé, nourri, blanchi, Moyennant 250 livres payables des deniers du roi., 7 août 1713; MC/ET/XXVI/320
    - Remboursement concernant Guillaume Hauberat, architecte des bâtiments du roi, demeurant rue de la Vrillière., 14 novembre 1713; MC/ET/XXVI/320
    - Vente de place concernant Guillaume Hauberat, architecte des bâtiments du roi, demeurant rue de la Vrillière., 2 janvier 1714; MC/ET/XXVI/320
    - Vente de place concernant Jean Bullet, sieur de Chamblin, architecte de l'académie royale, demeurant rue de Richelieu., 2 janvier 1714; MC/ET/XXVI/320
    - Déclaration de Jean Bullet sieur de Chamblin, architecte de l'académie royale, demeurant rue Louis-le-Grand., 2 janvier 1714; MC/ET/XXVI/320
      déclaration; Louis-Le-Grand (rue); Bullet, Jean; architecte
    - Déclaration au roi par Guillaume Hauberat, architecte des bâtiments du roi, demeurant rue de la Vrillière., 2 janvier 1714; MC/ET/XXVI/320
      déclaration; La-Vrillière (rue); Hauberat, Guillaume; architecte
    - tapissier (apprentissage aux Gobelins) § Contrat pour 6 ans, entre Martin Martel, teinturier aux Gobelins, et Louis Druce de Latour, tapissier hautelicier aux Gobelins, au profit de Martin Martel, âgé de 14 ans, fils de Martin. Nomination du duc d'Antin, conditions habituelles., 11 février 1714; MC/ET/XXVI/320
    - Masson (Jean Baptiste) maître horloger place Dauphine § Vente au roi, 8 mars 1714; MC/ET/XXVI/320
      acte de vente; Masson, Jean Baptiste
    - tapissier (apprentissage aux Gobelins) § Contrat pour 6 ans, entre Catherine François Cabart, fille majeure, et Dominique De la Croix, tapissier basselicier aux Gobelins, au profit de Nicolas Gouault, âgé de 15 ans.; Nomination du duc d'Antin, conditions habituelles., 17 mars 1714; MC/ET/XXVI/320
    - tapissier (apprentissage aux Gobelins) § Contrat pour 6 ans, entre Isaac Marel, officier du prince de Conty, et Jean Jacques Jaus, tapissier hautelicier aux Gobelins, au profit d'Isaac Damien Morel, âgé de 13 ans, fils d'Isaac; Nomination du duc d'Antin, conditions habituelles., 2 avril 1714; MC/ET/XXVI/320
    - tapissier (apprentissage aux Gobelins) § Contrat pour 6 ans, entre Joseph François Chauvin, marchand de vins à Gentilly, et Jean Jacques Jans, tapissier hautelicier aux Gobelins, au profit de Jean Chauvin, âgé de 15 ans, fils de Joseph François; Nomination du duc d'Antin, conditions habituelles., 2 avril 1714; MC/ET/XXVI/320
    - tapissier (apprentissage aux Gobelins) § Contrat pour 6 ans, entre Jean Baptiste Lutifé, bourgeois de Paris, et Jean Baptiste Joubert Souet, tapissier hautelicier aux Gobelins, au profit de François Latifi, âgé de 12 ans, fils de Jean Baptiste.; Nomination du duc d'Antin, conditions habituelles., 3 avril 1714; MC/ET/XXVI/320
    - tapissier (apprentissage aux Gobelins) § Contrat pour 6 ans, entre Nicolas Olivier, tapissier hautelicier, aux Gobelins et Jean Lefebure, tapissier aux Gobelins, au profit de Henri Olivier, fils de Nicolas.; Nomination du duc d'Antin, conditions habituelles., 4 juin 1714; MC/ET/XXVI/320
    - tapissier (apprentissage aux Gobelins) § Contrat pour 6 ans, entre Marie Jolly, auparavant veuve de Felix Deziez, blanchisseur de toile, et Jean Lefebure, tapissier hautelicier aux Gobelins, au profit de Jean Desiez, fils de Felix.; Nomination du duc d'Antin, conditions habituelles., 5 juin 1714; MC/ET/XXVI/320
    - tapissier (apprentissage aux Gobelins) § Contrat pour 6 ans, entre Jean Roudet, tapissier hautelicier aux Gobelins, et Jean Lefebure, tapissier hautelicier; au profit de Pierre Roudet, âgé de 18 ans, fils du défunt Antoine Roudet. Nomination du duc d'Antin; conditions habituelles, 10 juin 1714; MC/ET/XXVI/320
    - tapissier (apprentissage aux Gobelins) § Contrat pour 6 ans, entre Blaise Duval, jardinier à l'abbaye de Port Royal, et Jean Lefebure, tapissier hautelicier aux Gobelins, au profit de Jacques Duval, âgé de 15 ans, fils de Blaise. Nomination du duc d'Antin, conditions habituelles, 10 juin 1714; MC/ET/XXVI/320
    - tapissier (apprentissage aux Gobelins) § Contrat pour 6 ans, entre Antoinette Bruand, veuve de Pierre Letourneau, cordier et Jean Lefebure, tapissier hautelicier aux Gobelins, au profit de Leger Letourman, âgé de 11 ans, fils de Pierre. Nomination du duc d'Antin, conditions habituelles., 10 juin 1714; MC/ET/XXVI/320
    - tapissier (apprentissage aux Gobelins) § Contrat pour 6 ans, entre Jean Richard, tapissier aux Gobelins, et Jean Lefebure, tapissier hautelicier aux Gobelins, au profit de Jean Baptiste Seguin, âgé de 14 ans. Nomination du duc d'Antin; conditions habituelles., 10 juin 1714; MC/ET/XXVI/320
    - Contrat de mise en apprentissage pour 6 ans, en conséquence de la nomination du duc d'Antin, entre Simon Dequoy, peintre ordinaire du roi aux Gobelins, et Pierre Mathieu, peintre du roi aux Gobelins, au profit de Pierre Dequoy, âgé de 14 ans, fils de Simon, logé, nourri et blanchi, moyennant 250 livres payables des deniers du roi., 17 juin 1714; MC/ET/XXVI/320
      contrat d'apprentissage; Gobelins (manufacture des); Dequoy, Pierre; Dequoy, Simon; Gondrin de Pardaillan de Montespan, Louis Antoine de (1665-1736); Mathieu, Pierre; peintre; peintre
    - Roze (Pierre) maître serrurier rue Saint Vincent § Bail par le duc d'Antin à .., 27 août 1714; MC/ET/XXVI/320
    - Jans (Jean Jacques) tapissier hautelicier aux Gobelins § apprentissage, 2 septembre 1714; MC/ET/XXVI/320
    - tapissier (apprentissage aux Gobelins) § Contrat pour 6 ans, en conséquence de la nomination du duc d'Antin, entre Jacques Olonde, juré porteur de grains, et Jean-Jacques Jans, tapissier hautelicier aux Gobelins, au profit de Claude Jacques Olonde, fils de Jacques. Logé, nourri, blanchi. Moyennant 250 livres payables des deniers du roi., 2 septembre 1714; MC/ET/XXVI/320
    - Poulailier (Laurent) maçon à la Bretèche § Vente, 28 octobre 1714; MC/ET/XXVI/320
      acte de vente; Poulailier, Laurent
    - Poulailier (Louis) maître maçon à Poissy § échange le roy, 26 décembre 1714; MC/ET/XXVI/320
      échange; Poulailier, Louis
  - Minutes concernant l'administration du marquis d'Antin, directeur général des bâtiments du roi, arts et manufactures de France. 1715 - 1717, MC/ET/XXVI/321
    Administration du marquis d'Antin, directeur général des bâtiments du roi, arts et manufactures de France, adjudications, marchés, achats, ventes, échanges, baux, de terrains, maisons, biens et domaines ruraux, notamment, magasin des marbres et hôtel des Mousquetaires, à l'emplacement du Palais Bourbon (1715), haras d'Hiesmes en Normandie, avec dessins (1717).
    - Robert de Cotte. Procès-verbaux de diminution d'espèces dans la caisse, rue de la Monnaie, destinées à payer ce qui est dû pour les batiments du roi. Ce sont Robert de Cotte et Claude Desgots contrôleur général des bâtiments du roi qui font cette vérification., 1715; MC/ET/XXVI/321
      Plusieurs actes.
      procès-verbal; Monnaie (rue de la); Cotte, Robert de (1656-1735); Desgots, Claude; contrôleur général des bâtiments (Ancien Régime)
    - tapissier à la Savonnerie (apprentissage) § Contrat pour 6 ans, en conséquence de la nomination par le duc d'Antin, entre Louis Hardy, bourgeois de Paris, et Bertrand François Dupont, tapissier à la Savonnerie au profit de Alexandre Hardy, âgé de 15 ans, fils de Louis. Logé, nourri, blanchi. Moyennant 250 livres payables des deniers de Sa Majesté, 24 janvier 1715; MC/ET/XXVI/321
    - Dupont (Bertrand François) tapissier à la Savonnerie § apprentissages, 24 janvier 1715; MC/ET/XXVI/321
    - tapissier à la Savonnerie (apprentissage) § Contrat pour 6 ans, en conséquence de la nomination du duc d'Antin, entre Louis Preau, garde moulin à Gonesse et Bertrand François du Pont, tapissier à la Savonnerie, au profit de Louis Preau, âgé de 15 ans, fils de Louis. Logé, nourri, blanchi. Moyennant 250 livres payables des deniers de sa Majesté., 24 janvier 1715; MC/ET/XXVI/321
    - Saint-Germain-des-Prés au dessus du Pré aux Clercs (rue de Bourbon, rue de l'Université) § Vente de place au roi (avec un plan), 23 septembre 1715; MC/ET/XXVI/321
    - Adjudication à Nicolas Dorbay, entrepreneur des bâtiments du roi, demeurant rue Montorgueil., 4 février 1716; MC/ET/XXVI/321
      acte de vente; Montorgueil (rue); Orbay, Nicolas d' (1679-1742); chef d'entreprise
    - Adjudication à Nicolas Dorbay, entrepreneur des bâtiments du roi, demeurant rue Montorgueil., 7 juillet 1716; MC/ET/XXVI/321
    - Devillers (Claude), orfèvre aux Gobelins § Apprentissage, 1er septembre 1716; MC/ET/XXVI/321
      contrat d'apprentissage; Devillers, Claude
    - Orfèvre (apprentissage) § Contrat pour 4 ans, en conséquence de nomination du duc d'Antin, entre Louis Postel, marchand épicier, et Claude de Vileus, orfèvre aux Gobelins, au profit de Louis Pastel, âgé de 18 ans, fils de Louis. Logé, nourri, blanchi. Moyennant 250 livres que Postel le père payera en 4 termes durant ces 4 années., 1er septembre 1716; MC/ET/XXVI/321
    - Mussel (Charles) maçon à Marly § Vente au roi, 4 septembre 1716; MC/ET/XXVI/321
      acte de vente; Mussel, Charles
    - Adjudication de travaux de maçonnerie à Jacques Barbier, entrepreneur de bâtiments, demeurant à Saint-Germain-en-Laye (également à la date du 22 décembre 1716)., 16 décembre 1716; MC/ET/XXVI/321
      acte de vente; Saint-Germain-en-Laye (Yvelines); Barbier, Jacques; chef d'entreprise
    - Adjudication de travaux de maçonnerie à Nicolas Derbay, entrepreneur des bâtiments du roi, demeurant rue Montorgueil., 28 décembre 1716; MC/ET/XXVI/321
      acte de vente; Montorgueil (rue); Derbay, Nicolas; chef d'entreprise
    - Adjudication de travaux de maçonnerie à faire à Versailles, à Guillaume Leduc, entrepreneur des bâtiments du roi, demeurant rue Neuve-Saint-Roch., 29 décembre 1716; MC/ET/XXVI/321
      acte de vente; Saint-Roch (rue); Versailles (Yvelines); Leduc, Guillaume; chef d'entreprise
    - Menuisier (apprentissage aux Gobelins) § Contrat pour 6 ans, en conséquence de la nomination du duc d'Antin, entre Nicolas Desloches, valet de chambre du duc d'Antin, et Philbert Desachet, menuisier du roi aux Gobelins, au profit de Pierre Boqueillon, âgé de 17 ans, neveu de Nicolas. Logé, nourri, blanchi. Moyennant 250 livres payables des deniers du roi, 8 janvier 1717; MC/ET/XXVI/321
      contrat d'apprentissage; Desloches, Nicolas; Desachet, Philbert; Boqueillon, Pierre
    - La Tour (Louis) Tapissier-hautelièr ordinaire du roi aux Gobelins § apprentissage, 15 février 1717; MC/ET/XXVI/321
      contrat d'apprentissage; La Tour, Louis
    - tapissier (apprentissage aux Gobelins) § Contrat pour 6 ans, en conséquence de la nomination du duc d'Antin, entre Jean Nozoa, ouvrier tapissier hautelicier aux Gobelins, et Jean Lefebure, tapissier hautelicier aux Gobelins, au profit de Louis Nozoa, âgé de 14 ans, fils de Jean. Logé, nourri, blanchi. Moyennant 250 livres payables des deniers du roi., 15 février 1717; MC/ET/XXVI/321
    - tapissier (apprentissage aux Gobelins) § Contrat pour 6 ans en conséquence de la nomination du duc d'Antin entre Germain Tessier, ouvrier tapissier hautelicier aux Gobelins, et Louis la Tour, tapissier hautelicier du roi aux Gobelins, au profit de Pierre Tessier, âgé de 15 ans, fils de Germain. Logé, nourri, blanchi. Moyennant 250 livres payables des deniers du roi., 15 février 1717; MC/ET/XXVI/321
    - tapissier (apprentissage aux Gobelins) § Contrat pour 6 ans, en conséquence de la nomination du duc d'Autin, entre Charles de Noisy, inspecteur de l'Hôtel-Dieu à Paris, et Jean Lefebure, tapissier hautelicier aux Gobelins, au profit de Charles Achilie Tessier, âgé de 16 ans, fils de feu Antoine Tessier, ingénieur du roi. Logé, nourri, blanchi. Moyennant 250 livres payables des deniers de Sa Majesté., 17 février 1717; MC/ET/XXVI/321
    - Lefebure (Jean) tapissier hautelicier aux Gobelins § apprentissage, 17 février 1717; MC/ET/XXVI/321
    - Leblond (Etienne) tapissier basselicier aux Gobelins § apprentissage, 6 mars 1717; MC/ET/XXVI/321
      contrat d'apprentissage; Leblond, Etienne
    - tapissier (apprentissage) § Contrat pour 6 ans, en conséquence de la nomination du duc d'Antin, entre Etienne Claude Leblond, âgé de 17 ans, fils d'Etienne Leblond, tapissier basselicier aux Gobelins, et son père Etienne. Logé, nourri, blanchi, entretenue d'habits. Moyennant 250 livres payables des deniers de Sa Majesté., 6 mars 1717; MC/ET/XXVI/321
  - Minutes concernant l'administration du marquis d'Antin, directeur général des bâtiments du roi, arts et manufactures de France (actes imparfaits). 1718 - 1720, MC/ET/XXVI/322
    Actes imparfaits, administration du marquis d'Antin, directeur général des bâtiments du roi, arts et manufactures de France, adjudications, marchés, achats, ventes, échanges, baux, de terrains, maisons, biens et domaines ruraux, notamment, réservoirs de la place du Palais- Royal.
    Actes imparfaits, Louis Richard et Jean-Louis Richard.
    acte imparfait; Gondrin de Pardaillan de Montespan, Louis Antoine de (1665-1736)
- Répertoire(s) de Louis RICHARD, 2 février 1693 - 11 septembre 1719; MC/RE/XXVI/4 - MC/RE/XXVI/5/B
  - Répertoire. 1693, 2 février - 1711, 3 décembre, 2 février 1693 - 3 décembre 1711; MC/RE/XXVI/4
    Informations concernant le classement et la cotation:
    Le niveau inférieur de description, quand il existe, correspond aux mentions d'actes contenues dans le répertoire. Parmi celles-ci, certaines peuvent y être décrites, de manière plus ou moins détaillée. Pour consulter l'acte proprement dit, il convient de rechercher la cote au niveau des articles (registre ou liasse) des minutes du notaire (cote de type 'MC/ET').
  - Répertoire. 1711, 3 décembre - 1719, 11 septembre, 3 décembre 1711 - 11 septembre 1719; MC/RE/XXVI/5/A
    Ancienne(s) cote(s):
    RE/XXVI/5
  - Répertoire. 1712, 12 février - 1713, 30 décembre, 12 février 1712 - 30 décembre 1713; MC/RE/XXVI/5/B
    Minutes de constitutions de rentes sur les aides et gabelles.
    RE/XXVI/5 bis